臺灣新北地方法院三重簡易庭民事裁定　110年度重聲字第116號
聲　請　人　劉芳君
相　對　人　盧麗貞
　
上列當事人間請求侵權行為損害賠償事件（本院109年度重簡字
第2388號），聲請人聲請交付法庭錄音內容，本院裁定如下：
    主  文
聲請人於繳納新臺幣伍拾元後，許可將本院109年度重簡字第238
8號侵權行為損害賠償事件於民國110年2月19日、110年7月9日、
110年8月18日庭期之法庭錄音內容交付聲請人。
    理  由
一、按當事人及依法得聲請閱覽卷宗之人，因主張或維護其法律
    上利益，得於開庭翌日起至裁判確定後6個月內，繳納費用
    聲請法院許可交付法庭錄音或錄影內容；前3條所定法庭之
    錄音、錄影及其利用保存等相關事項之辦法，由司法院定之
    ，法院組織法第90條之1第1項前段、第90條之3定有明文。
    另按當事人及依法得聲請閱覽卷宗之人，因主張或維護其法
    律上利益，聲請交付法庭錄音或錄影內容時，應敘明理由，
    由法院為許可與否之裁定。前項聲請經法院裁定許可者，每
    張光碟應繳納費用新臺幣（下同）50元。持有第1項法庭錄
    音、錄影內容之人，就取得之錄音、錄影內容，不得散布、
    公開播送，或為非正當目的使用，另為法庭錄音錄影及其利
    用保存辦法第8條所明定。
二、本件聲請意旨略以：聲請人為鈞院109年度重簡字第2388號
    侵權行為損害賠償事件之原告當事人，為依法得聲請閱覽卷
    宗之人，茲因聲請人為將前開事件於民國110年2月19日、11
    0年7月9日、110年8月18日庭期之法庭錄音內容與筆錄內容
    進行核對，以確認筆錄記載是否與開庭實際經過相符及有無
    更正之必要，以保障聲請人之法律上利益，爰依前開規定，
    聲請交付前開事件於110年2月19日、110年7月9日、110年8
    月18日言詞辨論期日之法庭錄音內容等情。
三、經查：本院110年度重簡字第2388號請求侵權行為損害賠償
    事件，目前仍在審理中，自屬尚未確定之事件，而聲請人為
    該案之原告當事人，此均為本院職務上所已知，聲請人即為
    依法得聲請閱覽卷宗之人。又聲請人復已具體指明上開事件
    於110年2月19日、110年7月9日、110年8月18日言詞辨論期
    日之法庭錄音內容足以釐清筆錄之記載是否與開庭實際經過
    相符及有無更正之必要，則其聲請交付之，具有維護其法律
    上利益之必要性，故聲請人本件之聲請，核無不合，應予許
    可。爰依首開規定，裁定如主文所示。惟聲請人依法就取得
    之法庭數位錄音光碟內容，不得散布、公開播送，或為非正
    當目的使用，併促聲請人應注意遵守，以免觸法。
中    華    民    國   110    年    11    月    19    日
                      法  官  趙義德
以上為正本係照原本作成。
如不服本裁定，應於送達後10日內，向本院提出抗告狀並表明抗
告理由，如於本裁定宣示後送達前提起抗告者，應於裁定送達後
10日內補提抗告理由書（須附繕本），並繳納抗告費新臺幣1000
元。
中    華    民    國   110    年    11    月    19    日
                      書記官  張裕昌